pt-PT: Saúde e beleza > Cuidado pessoal > Cosmética > Cuidado da pele > Produtos de bronzeamento: Autobronzeador; Prolongadores de bronzeado e cuidados pós-sol; Removedores de bronzeado; Aceleradores de bronzeado; Óleo e loções de bronzeamento; Preparadores e primer de bronzeado
fr: Santé et beauté > Hygiène personnelle > Cosmétiques > Soin de la peau > Produits bronzants: Autobronzants; Prolongateurs de bronzage et soins après-soleil; Éliminateurs de bronzage; Accélérateurs de bronzage; Huile et lotion de bronzage; Primers et préparateurs pour bronzage
th: สุขภาพและความงาม > ผลิตภัณฑ์ดูแลส่วนบุคคล > เครื่องสำอาง > การดูแลผิว > ผลิตภัณฑ์ทำสีผิวแทน: โลชันทำผิวสีแทนด้วยตนเอง; ผลิตภัณฑ์ยืดสีแทนและดูแลหลังอาบแดด; ผลิตภัณฑ์ลบสีแทน; ผลิตภัณฑ์เร่งสีแทน; น้ำมันและโลชันทำผิวสีแทน; ผลิตภัณฑ์เตรียมผิวก่อนทำสีแทนและไพรเมอร์
zh-TW: 保健與美容 > 個人保養 > 化妝品 > 皮膚護理 > 助曬產品: 仿曬乳; 延長曬黑及曬後護理; 褪曬黑產品; 曬黑加速劑; 助曬劑; 曬黑準備及打底劑
nl: Gezondheid en persoonlijke verzorging > Persoonlijke verzorging > Cosmetica > Huidverzorging > Bruiningsproducten: Bruiningsapparaat; Bruining verlengende middelen en aftersun verzorging; Bruining verwijderaars; Bruining versnellers; Bruiningsolie en -lotions; Bruining prep en primer
ja: 美容・健康 > 衛生日用品 > コスメ・スキンケア > スキンケア > セルフタンニング: セルフタンニング剤; 日焼け持続剤・アフターサンケア; 日焼け除去剤; 日焼け促進剤; タニングオイル・ローション; タンニング用下地・プライマー
fi: Terveys ja kauneus > Henkilökohtainen hygienia > Kosmetiikka > Ihonhoito > Rusketustuotteet: Itseruskettavat tuotteet; Rusketuksen pidennysvoide ja auringonoton jälkihoito; Rusketuksenpoistoaine; Rusketuksenkiihdyttäjä; Rusketusöljyt ja -voiteet; Rusketuksen esikäsittelyvoide ja pohjustustuote
en: Health & Beauty > Personal Care > Cosmetics > Skin Care > Tanning Products: Self Tanner; Tan Extenders & After-Sun Care; Tan Removers; Tanning Accelerators; Tanning Oil & Lotions; Tanning Prep & Primers
sk-SK: Zdravie a krása > Osobná starostlivosť > Kozmetika > Starostlivosť o pleť > Opaľovacie produkty: Samoopaľovacie krémy; Predlžovače opálenia a starostlivosť po opaľovaní; Odstraňovače opálenia; Urýchľovače opaľovania; Opaľovacie oleje a mlieka; Prípravné prostriedky a primery na opaľovanie
da: Sundhed og skønhed > Personlig pleje > Kosmetik > Hudpleje > Solprodukter: Selvbruner; Solbruningsforlængere og after sun-pleje; Solbruningsfjernere; Solbrunings-acceleratorer; Sololie og -lotion; Solbrunings-klargøring og primere
tr: Sağlık ve Güzellik > Kişisel Bakım > Kozmetik > Cilt Bakımı > Bronzlaştırıcı Ürünler: Kendinden Bronzlaştırıcı; Ten Uzatıcılar ve Güneş Sonrası Bakım; Ten Sökücüler; Bronzlaşma Hızlandırıcıları; Bronzlaşma Yağı ve Losyonları; Bronzlaşma Hazırlığı ve Primerlar
nb: Skjønnhet og helse > Personlig pleie > Kosmetikk > Hudpleie > Solfargingsprodukter: Selvbruning; Brunfargeforlengere og ettersolpleie; Brunfargefjernere; Brunfargeakseleratorer; Sololje og -kremer; Brunfargeforberedelse og primere
hu: Egészség és szépség > Személyes gondoskodás > Kozmetikumok > Bőrápolás > Barnító termékek: Önbarnító; Barnulás-meghosszabbítók és napozás utáni ápolók; Barnuláseltávolítók; Barnulásgyorsítók; Barnító olajok és testápolók; Barnítás-előkészítők és -alapozók
sl-SI: Zdravje in lepota > Osebna nega > Kozmetika > Nega kože > Izdelki za samoporjavitev: Samoporjavitveno sredstvo; Sredstva za podaljšanje porjavitve in nega po sončenju; Odstranjevalci porjavitve; Pospeševalci porjavitve; Olje in losjoni za samoporjavitev; Pripravljalna sredstva in primerji za porjavitev
ro-RO: Sănătate și frumusețe > Îngrijire personală > Cosmetice > Îngrijirea pielii > Produse de bronzare: Autobronzant; Prelungitoare de bronz și produse după plajă; Dizolvante pentru bronz; Acceleratoare de bronzare; Ulei și loțiuni de bronzare; Primer și produse de pregătire pentru bronzare
ko: 건강/미용 > 개인 미용/위생 용품 > 화장품 > 스킨 케어 > 태닝 제품: 셀프 태닝 로션; 태닝 연장제 및 애프터 선 케어; 태닝 제거제; 태닝 촉진제; 태닝 오일/로션; 태닝 프렙 및 프라이머
hr-HR: Zdravlje i ljepota > Osobna njega > Kozmetika > Njega kože > Proizvodi za tamnjenje: Sredstva za samotamnjenje; Sredstva za produljenje trajanja preplanulosti i njega nakon sunčanja; Sredstva za uklanjanje preplanulosti; Sredstvo za ubrzavanje tamnjenja; Ulja i losioni za tamnjenje; Priprema i primeri za samotamnjenje
sv: Skönhet och hälsa > Personlig vård > Kosmetika > Hudvård > Produkter för solbränna: Brun utan sol-produkter; Solbrännsförlängare och efter-sol-vård; Solbrännsborttagare; Acceleratorer för solbränna; Olja och lotioner för solbränna; Förberedelse och grundning inför solning
it: Salute e bellezza > Cura della persona > Cosmetici > Cura della pelle > Prodotti abbronzanti: Autoabbronzante; Estensori di abbronzatura e cura dopo il sole; Removitori di abbronzatura; Acceleranti di abbronzatura; Oli e lozioni abbronzanti; Preparazione e primer per l'abbronzatura
pt-BR: Saúde e beleza > Cuidados pessoais > Cosméticos > Cuidados com a pele > Produtos para bronzeamento: Autobronzeador; Prolongadores de bronzeado e cuidados pós-sol; Removedores de bronzeado; Aceleradores de bronzeamento; Óleo e loções bronzeadoras; Preparadores e primer para bronzeamento
zh-CN: 保健/美容/卫生/护理 > 个人护理 > 化妆品 > 皮肤护理 > 美黑助晒产品: 美黑仿晒品; 美黑延长剂和晒后护理; 晒黑清除剂; 助晒剂; 美黑助晒油/助晒乳; 美黑预处理和打底
el: Υγεία & ομορφιά > Προσωπική φροντίδα > Καλλυντικά > Περιποίηση του δέρματος > Προϊόντα μαυρίσματος: Προϊόντα τεχνητού μαυρίσματος; Φροντίδα μετά τον ήλιο; Αφαιρετικά μαυρίσματος; Επιταχυντές μαυρίσματος; Λάδι και λοσιόν μαυρίσματος; Primer μαυρίσματος
vi: Sức khỏe và sắc đẹp > Sản phẩm chăm sóc cá nhân > Mỹ phẩm > Chăm sóc da > Sản phẩm làm nâu da: Kem nhuộm da nâu; Sản phẩm kéo dài độ rám và chăm sóc sau phơi nắng; Sản phẩm tẩy rám nắng; Sản phẩm đẩy nhanh quá trình rám; Dầu và sữa dưỡng da nâu; Sản phẩm chuẩn bị và lót trước rám
ru: Красота и здоровье > Личная гигиена и уход за собой > Косметика > Уход за кожей > Средства для загара: Автозагар; Пролонгаторы загара и средства после загара; Средства для удаления загара; Ускорители загара; Масло и лосьоны для загара; Подготовительные средства и праймеры для загара
bg-BG: Здраве и красота > Лична грижа > Козметика > Грижа за кожата > Продукти за тен: Автобронзант; Удължители на тен и грижа след слънце; Средства за премахване на тен; Ускорители за тен; Олио и лосиони за изкуствен тен; Подготвителни основа за тен
es: Salud y belleza > Cuidado personal > Cosméticos > Cuidado de la piel > Productos bronceadores: Autobronceador; Extensores de bronceado y cuidado después del sol; Removedores de bronceado; Aceleradores de bronceado; Aceites y lociones bronceadoras; Preparadores y primers de bronceado
pl: Zdrowie i uroda > Higiena osobista > Kosmetyki > Pielęgnacja skóry > Samoopalacze, kosmetyki brązujące i podkreślające opaleniznę: Samoopalacze; Przedłużacze opalenizny i produkty po opalaniu; Środki do usuwania samoopalacza; Akceleratory opalania; Olejki i balsamy do opalania; Przygotowanie i bazy pod samoopalacz
cs: Zdraví a krása > Osobní péče > Kosmetika > Péče o pleť > Opalovací přípravky: Samoopalovací přípravky; Prodlužovače opálení a péče po opalování; Odstraňovače opálení; Urychlovače opálení; Opalovací oleje a mléka; Přípravné prostředky a primery na opalování
de: Gesundheit & Schönheit > Körperpflege > Kosmetika > Hautpflege > Bräunungsprodukte: Selbstbräuner; Bräunungsverlängerer & After-Sun-Pflege; Bräunungsentferner; Bräunungsbeschleuniger; Sonnenöle & -lotionen; Bräunungsvorbereitungen & Primer
lt-LT: Sveikata ir grožis > Asmeninė priežiūra > Kosmetika > Odos priežiūra > Įdegio produktai: Savaiminis įdegis; Įdegio prailgintojai ir priežiūra po saulės; Įdegio šalikliai; Įdegio greitintuvai; Įdegio aliejai ir losjonai; Įdegimo paruošimas ir gruntai